臺灣桃園地方法院刑事判決　　　　　　　100年度訴字第557號
公　訴　人　臺灣桃園地方法院檢察署檢察官
被　　　告　黃主維
選任辯護人　劉世興律師
上列被告因毒品危害防制條例案件，經檢察官提起公訴（100 年
度偵字第13270 號），本院判決如下：
    主  文
黃主維轉讓第三級毒品，處有期徒刑參月；又犯如附表一所示之
罪，各處如附表一所示之主刑及從刑。應執行有期徒刑陸年柒月
。扣案如附表二編號一至六所示之物，均沒收。
其餘被訴部分無罪。
    事  實
一、黃主維明知明知愷他命（Ketamine，俗稱Ｋ他命，下同），
    業經公告列為毒品危害防制條例第2 條第2 項第3 款所明文
    列管之第三級毒品，未經許可不得轉讓，竟基於轉讓第三級
    毒品愷他命之犯意，於民國100 年4 月初某日，在其桃園縣
    桃園市○○街172 號3 樓租屋處，無償轉讓愷他命（重量約
    1 至2 公克，一般可供施用3 、4 次）供林振偉施用。
二、黃主維明知明知愷他命，業經公告列為毒品危害防制條例第
    2 條第2 項第3 款所明文列管之第三級毒品，未經許可不得
    持有純質淨重20公克以上、及販賣，竟意圖營利，基於販賣
    第三級毒品愷他命之犯意，分別於附表一所示之時間、地點
    ，各以附表一所示之價格、毒品數量及行為方式，先後販售
    愷他命與附表一所示真實姓名均不詳綽號「小阿豪」成年人
    、胡哲雄、盧英哲及林振偉等4 人共6 次（各次交易時間、
    地點、毒品數量、價格及行為方式等，均詳如附表一所示）
    。嗣於100 年5 月12日凌晨0 時30分許，經警據報前往黃主
    維上址租屋處，適遇黃主維回該處所而在屋外予以盤查期間
    ，因林振偉至該處所找黃主維，盧英哲打開房門，員警當場
    瞧見屋內桌上有黃主維供己施用如附表二編號十、九所示之
    愷他命及K 盤而逕行搜索，在黃主維上址租屋處其房間內，
    扣得黃主維所有如附表二編號一所示之愷他命（驗前總毛重
    302.11公克、驗前總純質淨重約291.81公克）；附表二編號
    三所示供販賣毒品分裝預備之分裝袋；附表二編號二、四、
    五所示供販賣毒品所用之電子磅秤、帳冊及客戶名冊；附表
    二編號六所示販賣第三級毒品所得共計12,500元，始查悉上
    情。
三、案經桃園縣政府警察局桃園分局報告臺灣桃園地方法院檢察
    署檢察官偵查起訴。
    理  由
壹、證據能力部分：
    按被告以外之人於審判外之言詞或書面陳述，除法律有規定
    者外，不得作為證據。又被告以外之人於審判外之陳述，雖
    不符前4 條之規定，而經當事人於審判程序同意作為證據，
    法院審酌該言詞陳述或書面陳述作成時之情況，認為適當者
    ，亦得為證據。當事人、代理人或辯護人於法院調查證據時
    ，知有第159 條第1 項不得為證據之情形，而未於言詞辯論
    終結前聲明異議者，視為有前項之同意，刑事訴訟法第159
    條第1 項、第159 條之5 第1 項、第2 項分別定有明文。查
    本案認定事實所引用之卷證資料，除原已符同法第159 條之
    1 至第159 條之4 規定、及法律另有規定等傳聞法則例外規
    定，而得作為證據外，其餘卷證資料，並無證據證明係公務
    員違背法定程序所取得，而檢察官、被告及辯護人等於本院
    審理時，均不爭執其證據能力，且本院審酌前揭陳述作成時
    之情況，並無違法取證之瑕疵，亦認以之作為證據為適當，
    是本件有關被告以外之人於審判外之言詞或書面陳述等供述
    證據，依前揭法條意旨，自均得為證據。
貳、有罪部分：
一、事實欄一所示轉讓愷他命部分：
    被告於事實欄一所示時、地，無償轉讓愷他命（重量約1至2
    公克，一般可供施用3 、4 次）供證人林振偉施用之事實，
    迭據被告於偵訊及本院審理時，均坦承不諱（見100 年度偵
    字第13270 號卷，下稱偵卷，第77至78頁；本院卷第7 頁反
    面、第94頁），核與證人即林振偉於偵訊證述相符（見偵卷
    第101 頁）。而證人林振偉於100 年5 月12日為警採尿送驗
    ，鑑定結果，確呈愷他命陽性反應，有正修科技大學超微量
    研究科技中心100 年7 月11日尿液檢驗報告影本、桃園縣政
    府警察局桃園分局被採尿人尿液暨毒品真實姓名與編號對照
    表各1 份在卷可稽（見偵卷第40頁；本院卷第63頁），足徵
    被告自白與客觀事實相符，堪信屬實，被告轉讓第三級毒品
    犯行，堪以認定。
二、事實欄二所示販賣愷他命部分：
  (一)事實欄二所示事實，迭據被告於警詢、偵訊及本院審理時供
    承不諱自白（見偵卷第7 頁反面、第59、77、78頁；本院卷
    第7 、8 、94頁），且有如附表一證據欄所示證人唐信賢、
    盧英哲、林振偉之證述、帳冊、客戶名冊影本、查獲現場照
    片、尿液檢驗報告、姓名與編號對照表等在卷可查（詳見附
    表一所示），並有如附表二編號一至六所示愷他命、電子磅
    秤、分裝袋、帳冊、客戶名冊及犯罪所得現金扣案足佐。而
    扣案如附表二編號一所示，被告所持有白色晶體8 包，經送
    檢驗，鑑定結果確含愷他命成分（詳見附表二編號一所示）
    ，有內政部警政署刑事警察局100 年6 月2 日刑鑑字第1000
    069274號鑑定書影本1 份在卷可稽（見偵卷第131 頁），足
    認被告自白與客觀事實相符。
  (二)主觀營利意圖：
    被告於警詢時供稱：伊大約在100 年5 月12日查獲前5 、6
    個月前開始販賣愷他命，伊販毒所得約淨賺5 、6 萬元等語
    （見偵卷第7 頁反面）、於偵訊時供稱：1 公克賺100 元等
    語（見偵卷第77頁），足認被告附表一所示販售6 次愷他命
    與「小阿豪」成年人、胡哲雄、盧英哲及林振偉等人，均有
    相當獲利，益徵被告購入事實欄二如附表一所示第三級毒品
    ，並為警扣得如附表二編號一所示愷他命，均意在販售牟利
    無訛。
  (三)綜上各節以觀，足徵被告前揭自白與事實相符，是被告販賣
    第三級毒品犯行，堪以認定。至證人胡哲雄雖否認於事實欄
    二如附表一編號三所示時、地，向被告購買愷他命（見偵卷
    第121 至125 頁），然被告迭於警詢、偵訊及本院審理時均
    ，供承不諱。且稽之供記載販毒交易紀錄之帳冊、交易對象
    之客戶名冊內（見偵卷第10、95頁），均記載綽號「阿狗」
    為其交易對象。而證人胡哲雄，綽號「阿狗」一節，並據證
    人唐信賢於偵訊時結證在卷（見偵卷第110 頁），足認被告
    前揭自白，有客觀補強證據為佐，堪信屬實。復衡酌苟被告
    果未販賣愷他命與證人胡哲雄，當極力否認，更無由憑空捏
    造對己不利事實。反觀證人胡哲雄於偵訊時稱：其未施用愷
    他命云云（見偵卷第125 頁），衡情一般人多認施用毒品涉
    犯刑責、或非正當行為，是證人胡哲雄因誤認己施用第三級
    毒品有刑事罪責，或己非行之舉遭人察覺而否認此情，尚符
    常情，自難為有利被告之認定，附此敘明。
三、綜上，本案事證明確，被告上揭轉讓、販賣第三級毒品愷他
    命之犯行，洵堪認定，均應予依法論科。
四、論罪科刑部分：
  (一)按愷他命係毒品危害防制條例第2 條第2 項第3 款所定之第
    三級毒品，係屬違禁物。是核被告就上開事實欄一所為，係
    犯毒品危害防制條例第8 條第3 項之轉讓第三級毒品罪。就
    上開事實欄二如附表一所為，均係犯毒品危害防制條例第4
    條第3 項之販賣第三級毒品罪。被告事實欄二如附表一編號
    六所示持有純質淨重20公克以上愷他命之低度行為，為販賣
    愷他命之高度行為吸收，不另論罪。又被告所犯事實欄一、
    二所示7 罪間，犯意各別、行為互殊，應予分論併罰。又被
    告所犯事實欄一所示轉讓第三級毒品罪、事實欄二如附表一
    所示各販賣第三級毒品罪，其於警詢、偵查及本院審理中，
    均自白坦承犯罪，各應依毒品危害防制條例第17條第2 項規
    定，均減輕其刑。
  (二)按刑法第62條所謂發覺，固非以有偵查犯罪權之機關或人員
    確知其人犯罪無誤為必要，而於對其發生嫌疑時，即得謂為
    已發覺；但此項對犯人之嫌疑，仍須有確切之根據得為合理
    之可疑者，始足當之，若單純主觀上之懷疑，要不得謂已發
    生嫌疑（最高法院72年臺上字第641 號判例意旨參照），復
    刑法第62條所定自首減刑，係以對於未發覺之犯罪，在有偵
    查犯罪職權之公務員知悉犯罪事實及犯人之前，向職司犯罪
    偵查之公務員坦承犯行，並接受法院之裁判而言。苟職司犯
    罪偵查之公務員已知悉犯罪事實及犯罪嫌疑人後，犯罪嫌疑
    人始向之坦承犯行者，為自白，而非自首。而所謂發覺，不
    以有偵查犯罪之機關或人員確知其人犯罪無誤為必要，僅須
    有確切之根據得為合理之可疑者，亦屬發覺（最高法院97年
    度臺上字第5969號判決意旨參照）。又按自首以對於未發覺
    之罪投案而受裁判為要件，如案已發覺，則被告縱有投案陳
    述自己犯罪之事實，亦祇可謂為自白，不能認為自首，最高
    法院26年上字第484 號亦著有判例可資參照。經查：
  1.證人即查獲時員警張峻於本院審理時證稱：查獲前兩天，有
    人向其同事檢舉，上開地址屋外有濃厚愷他命、Ｋ煙，後來
    就派黃家城偵查佐、謝昇勳偵查佐、還有其到現場勘查，其
    等勘查後，發現確實有很濃厚Ｋ煙的味道。從100 年5 月11
    日晚間11點多到現場埋伏，其等沒有聲請搜索票，後來其等
    就在屋外遇到被告，就向他表明身分，並問他為何屋外有濃
    厚的愷他命味道，被告都不回答，此時，證人林振偉來找被
    告，證人盧英哲就從屋內開門，一開門，其就從門口看到屋
    內茶几上有愷他命和Ｋ盤，就請被告進去，此時證人盧英哲
    和林振偉都在屋內，其等就問被告除了桌上的毒品，是否還
    有其他的毒品，被告就帶其等去他房間，其等在他房間發現
    扣案的愷他命還有一些現金。當時其看到現場有這麼多毒品
    、帳冊及現金，就認為被告可能涉犯販賣毒品等語（見本院
    卷第88頁反面至第89頁），足見被告主動供述事實欄二所示
    各販賣愷他命犯行前，已有確切之根據，合理可疑被告有販
    賣毒品之犯行。
  2.復稽之被告於100 年5 月12日下午2 時21分許第一次警詢筆
    錄，可知被告並未供述其事實欄一所示轉讓愷他命、事實欄
    二如附表一所示各次販賣愷他命犯行之時間、地點、交易對
    象、價格及數量等情，有警詢筆錄1 份在卷可徵（見偵卷第
    6 至9 頁），直至檢察官偵訊時，提示扣案帳冊及相關證人
    證述對其訊問之際，被告始供承不諱，有偵訊筆錄1 份附卷
    可參（見偵卷第77至79頁），足見檢察官訊問被告前，已從
    扣案帳冊及相關證人證述，知悉被告恐涉犯事實欄一所示轉
    讓第三級毒品罪嫌、及事實欄二如附表一所示販賣第三級毒
    品罪嫌，益見被告供陳事實欄一、二所示轉讓、販賣愷他命
    犯行前，檢察官實有確切之根據，合理懷疑被告有前揭各項
    犯行，承前判例、判決意旨，是被告供認事實欄一、二所示
    各項犯行，僅係自白，尚與自首之要件有間，自無適用自首
    減刑之情。
  (三)至被告雖供認其毒品上游為綽號「阿輝」之人等情，惟按毒
    品危害防制條例第17條第1 項所稱「供出毒品來源，因而查
    獲」，係指被告供出毒品來源之相關資料（例如上手之姓名
    、年籍、住居所或其他足資辨別之特徵等），使有調查或偵
    查犯罪職權之公務員（下稱檢警人員）因而對之發動調查或
    偵查並進而破獲者而言。申言之，被告「供出毒品來源」，
    與檢警人員對之發動調查或偵查並因而破獲之間，必須具有
    先後且相當之因果關係；若被告供出毒品來源者之前，檢警
    人員已依其他確切證據合理懷疑其所供毒品來源之人涉案，
    則嗣後之查獲與被告之供出毒品來源間，即欠缺先後且相當
    之因果關係，自與上開規定減刑之要件不合（最高法院99年
    度臺上字第5483號、99年度臺上字第5293號判決意旨參照）
    。查本件被告並未提供綽號「阿輝」之真實姓名、年齡、住
    居所或其他足資辨別之特徵，以供檢警進一步追查，難認檢
    警可基此再循線查獲上游犯行，自無再依毒品危害防制條例
    第17條第1 項規定予以減刑之情，附此敘明。
  (四)爰審酌被告明知毒品對人體之危害性，仍為圖一己私利而販
    賣第三級毒品，故其行為已足以助長吸食毒品之氾濫，並戕
    害他人身心，危害社會治安及善良風氣，且參酌販賣愷他命
    之次數、數量、獲利，又本件查獲被告販入如附表二編號一
    所示愷他命之重量高達驗前總純質淨重約291.81公克，數量
    非微，此等毒品如輾轉擴散至吸毒者手中，將使萬千人受害
    ，對國家社會之危害至深且鉅，惟念及上開毒品為檢警及時
    查獲而未流入市面，對社會之危害性已及時獲阻而未繼續擴
    大，被告犯罪後均坦承犯行，態度尚佳等一切情狀，各量處
    如主文所示之刑，並定其應執行之刑。又本院經依刑法第57
    條規定所列各事項為前述各情狀綜合審認，而認被告量處如
    主文所示之刑為適當，檢察官建請就轉讓毒品部分，量處有
    期徒刑1 年6 月；就販賣毒品部分，均求處有期徒刑2 年6
    月，應執行有期徒刑10年，核屬過重，尚非允洽，附此敘明
    。
  (五)沒收部分：
  1.按毒品危害防制條例第2 條第2 項規定，毒品依其成癮性、
    濫用性及對社會危害性分為4 級，並就製造、運輸、販賣、
    意圖販賣而持有、以非法方法使人施用、引誘他人施用及轉
    讓不同品項之毒品等行為，分別定其處罰；至施用或持有第
    三、四級毒品，因其可罰性較低，故除持有第三級、第四級
    毒品純質淨重20公克以上者，同條例第11條第5 項、第6 項
    有處罰規定外，其餘並未設處罰之規定，僅就施用及持有第
    一、二級毒品科以刑罰。但鑑於第三、四級毒品均係管制藥
    品，特於同條例第11條之1 明定無正當理由，不得擅自持有
    ；第18條第1 項中段復規定查獲之第三、四級毒品，無正當
    理由而擅自持有者，沒入銷燬之。從而，依同條例第18條第
    1 項中段應沒入銷燬之毒品，專指查獲施用、持有第三、四
    級毒品而言；倘係查獲製造、運輸、販賣、意圖販賣而持有
    、以非法方法使人施用、引誘他人施用或轉讓第三、四級毒
    品，既屬同條例相關法條明文規定處罰之犯罪行為，即非該
    條項應依行政程序沒入銷燬之範圍。另同條例第19條第1 項
    所定「供犯罪所用或因犯罪所得之物」，係指犯第4 條至第
    9 條、第12條、第13條或第14條第1 項、第2 項之罪所用或
    所得之物，不包括毒品本身在內，是尚不得援用此項規定為
    第三、四級毒品之沒收依據。又同條例對於查獲之製造、運
    輸、販賣、意圖販賣而持有、以非法方法使人施用、引誘他
    人施用及轉讓第三、四級毒品之沒收，並無特別規定，如其
    行為已構成犯罪，則該毒品即屬不受法律保護之違禁物，應
    回歸刑法之適用，依刑法第38條第1 項第1 款之規定沒收之
    （最高法院98年度臺上字第6117號、99年度臺上字第2733號
    及99年度臺上字第3733號判決意旨參照）。查本件扣案如附
    表二編號一所示之愷他命8 包（含包裝袋8 個），係被告為
    事實欄二如附表一編號六所示販賣愷他命犯行前所販入而持
    有之物，揆諸前開判決意旨，該等物品自均屬違禁物，應依
    刑法第38條第1 項第1 款規定宣告沒收之。又包裝毒品之包
    裝袋，因與其內之毒品，難以析離，且無析離之實益與必要
    ，應一併沒收之；至毒品送鑑耗損之部分，既已滅失，自無
    庸宣告沒收。另按沒收為從刑之一種，依主從不可分原則，
    應附隨於主刑同時宣告之（最高法院98年度臺上字第5634號
    、98 年 度臺上字第7330號判決同此意旨）。再按以營利為
    目的販入毒品，經多次販賣後，持有剩餘毒品被查獲，其各
    次販賣毒品行為，固應併合處罰。惟該持有剩餘毒品之低度
    行為，應僅為最後一次販賣毒品之高度行為所吸收，不另論
    罪，故就該查獲之剩餘毒品，祇能於最後一次之販賣毒品罪
    宣告沒收銷燬，不得於各次販賣毒品罪均宣告沒收銷燬（最
    高法院99年臺上字第7 號、98年臺上字第7963號、98年臺上
    字第3823號、98年臺上字第3471號、98年臺上字第3337號判
    決意旨參照）。是附表二編號一所示8 包愷他命，應僅於被
    告最後一次販賣第三級毒品罪即事實欄二如附表一編號六所
    示部分，諭知沒收，均附此敘明。
  2.按毒品危害防制條例第19條第1 項規定，係採義務沒收主義
    ，故販賣毒品所得之對價，不問其中成本若干，利潤多少，
    均應全部諭知沒收，以符立法意旨之貫徹政府查禁煙毒決心
    （最高法院91年度臺上字第2419號判決意旨參照），查被告
    先後6 次，販賣事實欄二如附表一所示毒品予綽號「小阿豪
    」、胡哲雄、盧英哲及林振偉等4 人，所取得之因犯販賣第
    三級毒品罪所得之財物，各為6,000 元1,500 元、1,500 元
    、1,500 元、1,000 元、1,000 元，6 次販賣毒品所得共12
    ,500元，業經上開證人交付予被告收取，即分屬其因犯罪所
    得之財物，而被告亦於本院審理時供稱：扣案現金12萬元現
    金中，有7 萬元是販毒所得，其餘與販賣毒品無關等語（見
    本院卷第93頁），再酌本院查獲被告持有前揭現金時間，與
    被告涉犯事實欄二所示犯罪時間未久，堪認如附表二編號六
    所示被告販毒所獲12 ,500 元現金，應仍混同於被告供認之
    販毒所得即扣案7 萬元中，是均應逕依毒品危害防制條例第
    19條第1 項前段之規定沒收之。另被告雖供認扣案7 萬元均
    為販毒所得，惟扣除12,500元後之57,500元，並非被告所犯
    事實欄二犯行所得，難認與被告前揭各該犯罪具關連性，又
    扣案其餘5 萬元現金，亦無證據足認與被告所犯本件販賣毒
    品罪有直接關連，爰均不諭知沒收。
  3.扣案如附表二編號三所示之未使用分裝袋14包，均係被告所
    有，業據其供承在卷（見本院卷第93頁），係預備用以盛裝
    毒品之工具，為供販賣毒品犯罪預備之物，均應依刑法第38
    條第1 項第2 款之規定宣告沒收。
  4.扣案如附表二編號二、四、五所示電子磅秤、帳冊、客戶名
    冊，均係被告所有，業據其供承在卷（見本院卷第93頁），
    分別用以秤重分裝毒品、登載販毒交易、販毒對象紀錄之工
    具，均為供被告販賣毒品之犯罪所用，應依毒品危害防制條
    例第19條第1 項前段之規定，均宣告沒收之。
  5.扣案如附表二編號八所示行動電話門號0000000000號，固為
    被告供聯繫販毒交易所用，惟係以邱立邦名義申請，有臺灣
    大哥大資料查詢21份存卷可參（見偵卷第105 頁），是尚乏
    積極證據證明係被告所有，爰不諭知沒收。
  6.扣案如附表二編號九、十所示之Ｋ盤、愷他命，雖均係被告
    所有，惟僅供己吸食之用，均非供被告犯本件轉讓、販賣愷
    他命所用，業據被告自承在卷（見本院卷第93頁），附表二
    編號十一至十三所示尿液、卡片、房屋租賃契約，亦無其他
    證據證明與其涉犯本件前揭犯罪有直接關連，爰均不諭知沒
    收。至檢察官認附表二編號一、三、八所示之物，應依毒品
    危害防制條例第19條第1 項前段之規定宣告沒收，容有誤會
    ，附此敘明。
  (六)按刑法第59條之酌量減輕其刑，必須犯罪另有特殊原因與環
    境等情狀，在客觀上足以引起一般同情，認為即予宣告法定
    低度刑期，猶嫌過重者，始有其適用（最高法院28年上字第
    1064號、51年臺上字第899 號判例意旨可資參照）。查被告
    雖無涉犯有期徒刑以上之罪前科，於本件犯罪時，年僅24歲
    餘，且其於警詢、偵查及本院審理時，復自白犯行，然適值
    青年，不循正途賺取錢財，竟為貪圖毒品之利，販賣第三級
    毒品，漠視毒品對國民健康與社會安全之危害性，其犯罪情
    狀，在客觀上本難謂有足以引起一般同情，況被告販賣毒品
    次數多達6 次、轉讓毒品次數1 次，且為警查獲時，尚持有
    附表二編號一所示多達8 包、驗前總毛重302.11公克、驗前
    總純質淨重約291.81公克之愷他命，數量眾多，實難謂有宣
    告法定低度刑期，猶嫌過重之情事，故辯護人請求本院依刑
    法第59條為被告酌減其刑，尚難採納，併此敘明。
參、無罪部分：
一、公訴意旨略以：被告黃主維除於100 年2 月初及同年5 月11
    日晚間10時許，各在桃園縣桃園市凱悅KTV 、其上址租屋處
    ，販賣愷他命1 包1,500 元與盧英哲各1 次，共2 次（已為
    本院為有罪認定，詳見事實欄二如附表一編號二、六所示）
    外，另在前揭期間內，各在桃園縣桃園市凱悅KTV 或其上址
    租屋處，販賣愷他命5 次予盧英哲，每次1 包，每包1, 500
    元此部分亦涉犯毒品危害防制條例第4 條第3 項之販賣第三
    級毒品等罪嫌等語。
二、按犯罪事實應依證據認定之，無證據不得認定犯罪事實；不
    能證明被告犯罪者，應諭知無罪之判決，刑事訴訟法第154
    條第2 項、第301 條第1 項分別定有明文。次按事實之認定
    ，應憑證據，如未能發現相當證據，或證據不足以證明，自
    不能以推測或擬制之方法，以為裁判基礎。而認定不利於被
    告之事實，須依積極證據，茍積極之證據本身存有瑕疵而不
    足為不利於被告事實之認定，即應為有利於被告之認定，更
    不必有何有利之證據，而此用以證明犯罪事實之證據，猶須
    於通常一般人均不至於有所懷疑，堪予確信其已臻真實者，
    始得據以為有罪之認定，倘其證明尚未達到此一程度，而有
    合理性之懷疑存在，致使無從為有罪之確信時，即應為無罪
    之判決（最高法院82年度臺上字第163 號判決、同院76年臺
    上字第4986號及30年上字第816 號等判例意旨參照）。又檢
    察官就被告犯罪事實，應負舉證責任，並指出證明之方法，
    刑事訴訟法第161 條第1 項定有明文。因此，檢察官對於起
    訴之犯罪事實，應負提出證據及說服之實質舉證責任。倘其
    所提出之證據，不足為被告有罪之積極證明，或其指出證明
    之方法，無從說服法院以形成被告有罪之心證，基於無罪推
    定之原則，自應為被告無罪判決之諭知（最高法院92年臺上
    字第128 號判例要旨參照）。
三、按刑事訴訟法第156 條第2 項規定：被告或共犯之自白，不
    得作為有罪判決之唯一證據，仍應調查其他必要之證據，以
    察其是否與事實相符。其立法旨意乃在防範被告或共犯自白
    之虛擬致與真實不符，故對自白在證據上之價值加以限制，
    明定須藉補強證據以擔保其真實性。又毒品施用者所稱其向
    某人買受毒品之指證，不得作為有罪判決之唯一證據，仍須
    調查其他必要之證據，以察其是否與事實相符，良以毒品買
    受者之指證，依毒品危害防制條例第17條之規定，供出毒品
    來源而破獲者，得減輕其刑，其憑信性於通常一般人已有所
    懷疑，為防範施用毒品者作利己損人之不實供述，以邀上開
    減輕其刑寬典，縱自形式上觀察，並無瑕疵，自須以其他補
    強證據擔保該項供述之真實性，始得作為判斷之依據。所謂
    必要之補強證據，固不以證明販賣毒品犯罪構成要件之全部
    事實為必要，但以與施用毒品者關於相關毒品交易之指證具
    有相當程度之關聯性，經與施用者之指證綜合判斷，已達於
    通常一般人均不致有所懷疑，而得確信施用者之指證為真實
    者，始足當之，此亦為刑事訴訟法第154 條，犯罪事實應依
    證據認定之證據裁判原則，及因保障被告人權，無罪推定原
    則之所在，不能因販賣毒品行為之交易期間短暫、交易方法
    隱密、交易對象單純，致查獲不易、搜證困難等原因而放棄
    ，或減低對於犯罪構成要件應予嚴格證明之堅持，此項基本
    原則應為法官證據證明力自由判斷職權行使之限制（最高法
    院97年度臺上字第730 號判決意旨參照）。
四、復按證據之證明力，雖委由法官評價，然心證之形成，由來
    於經嚴格證明之證據資料之推理作用，通常有賴數個互補性
    之證據始足以形成確信心證，單憑一個證據則較難獲得正確
    之心證。尤其具有對向性關係之單一證據，例如被害人與被
    告係立於相反之立場，其所述被害情形，難免不盡不實；又
    如毒品交易之買賣雙方，買方或為獲邀減刑寬典，不免有作
    利己損人之不實供述之虞。此種虛偽危險性較大之被告以外
    之人所為之陳述，為避免其嫁禍他人，藉以發見實體之真實
    ，除以具結、交互詰問、對質等方法，以擔保其真實性外，
    依刑事訴訟法第156 條第2 項規定之意旨，自仍應認有補強
    證據之必要性，非別求其他證據，以增強其陳述之憑信性，
    殊不足為認定被告犯罪事實之依據。亦即，必至因其他證據
    之補強，已足令人確信該項陳述為真實而無合理之懷疑時，
    始得據為對被告不利之認定。又數罪併罰案件，因其所涉及
    之訴訟客體有數個以上，各個犯罪事實彼此互不相屬，故均
    須有補強證據，不得籠統為同一之觀察。再者，所謂必要之
    補強證據，固不以證明販賣毒品犯罪構成要件之全部事實為
    必要，但以與施用毒品者關於相關毒品交易之指證具有相當
    程度之關聯性，經與施用者之指證綜合判斷，已達於通常一
    般人均不致有所懷疑，而得確信施用者之指證為真實者，始
    足當之，此亦為刑事訴訟法第154 條，犯罪事實應依證據認
    定之證據裁判原則，及因保障被告人權，無罪推定原則之所
    在，不能因販賣毒品行為之交易期間短暫、交易方法隱密、
    交易對象單純，致查獲不易、搜證困難等原因而放棄，或減
    低對於犯罪構成要件應予嚴格證明之堅持，此項基本原則應
    為法官證據證明力自由判斷職權行使之限制（最高法院97年
    度臺上字第730 號、97年度臺上字第3857號、97年度臺上字
    第5290號判決意旨參照）。
五、公訴意旨認被告涉有上揭販賣第三級毒品罪嫌部分，無非係
    以被告自白、證人盧英哲之證述等為主要論斷之依據。
    訊據被告對於上揭犯行，固坦承不諱，惟查：
  (一)證人盧英哲於警詢證稱：其向被告購買愷他命於100 年2 月
    初，在桃園市凱悅KTV 唱歌時，以1 包（約4 公克）1,500
    元向他購買。「其記不得詳細時間跟地點，購買的次數約7
    至8 次，每次都是1,500 元購買1 小包。」最後1 次於100
    年5 月11日晚間10時，在被告上址租屋處，以1,500 元購買
    1 小包（約4 公克）等語（見偵卷第24頁反面）、於偵訊時
    證稱：其警詢筆錄所言，均實在。向被告買愷他命大概是7
    次左右，包括100 年5 月11日這次等語（見偵卷第101 頁）
    ，足見證人盧英哲僅就本院已為有罪認定之第1 次及最後1
    次向被告購買愷他命之時間、地點、金額、數量能予以明確
    指證外，其餘向被告購買5 次愷他命各次詳細時間、交易地
    點，均無法予以指明，則證人盧英哲除100 年2 月初及同年
    5 月11日2 次向被告購買愷他命外，是否果於檢察官所指於
    該期間內，各在桃園縣桃園市凱悅KTV 或其上址租屋處，另
    向被告購買5 次愷他命，即有合理可疑。
  (二)又數罪併罰案件，因其所涉及之訴訟客體有數個以上，各個
    犯罪事實彼此互不相屬，故均須有補強證據，不得籠統為同
    一之觀察。是本件雖扣有如附表二編號一至六所示之愷他命
    、電子磅秤、分裝袋、帳冊、客戶名冊及現金，然證人盧英
    哲既未指明交易愷他命之時間、地點，而各該證據僅本件為
    警查獲時所查扣，交易紀錄亦未指明時間、地點及次數，則
    前揭證據自難作為證人盧英哲證述5 次購毒之補強證據。是
    證人盧英哲前揭證述並無其他補強證據足以佐證前揭證述之
    真實性，檢察官所提出之證據，尚未達於通常一般人均不致
    有所懷疑，而確信為真實的程度，承前揭判決意旨，自難僅
    以證人盧英哲具瑕疵之片面證詞，遽認被告有為前揭公訴意
    旨所指5 次犯行。
  (三)雖被告固坦認有販賣愷他命與證人盧英哲，於偵訊供認稱：
    「（證人盧英哲說他共向你買7-8 次愷他命，每次1 小包1,
    500 元，是否實在？）實在」、「（你賣愷他命給證人盧英
    哲的地點都在哪裡？）有時候他會來伊租屋處找伊，有時在
    桃園凱悅KTV 找伊」等語（見偵卷第77頁），本院亦坦認犯
    罪，然其亦於偵訊時供稱：證人盧英哲有需要，就會給他，
    伊忘記給幾次了等語（見偵卷第59頁），足見被告亦未能對
    各次詳細時間、交易地點，予以指明，則被告除100 年2 月
    初及同年5 月11日2 次販賣愷他命與證人盧英哲外，是否果
    於檢察官所指於該期間內，各在桃園縣桃園市凱悅KTV 或其
    上址租屋處，販賣愷他命5 次與證人盧英哲，要非無疑，且
    為避免自白認罪者，僅因證人單一指訴，即為有罪認定，遭
    涉重刑；而飾詞狡辯者，僅因否認犯罪，即脫免重責，罪刑
    衡酌顯不相當，是應從嚴認定被告自白範圍，自非可僅以被
    告不明確之單一自白，及證人盧英哲前揭具瑕疵之片面證詞
    ，遽認被告此部分亦為有罪認定。
  (四)綜上各節所述，足徵前揭公訴意旨所指被告販售愷他命與證
    人盧英哲除100 年2 月初及同年5 月11日2 次外其他5 次犯
    行，並無其他補強證據，以資佐認證人盧英哲上揭不利於被
    告證述各情是否與事實相符，自不得單憑前揭證人上揭片面
    、具瑕疵之證述，被告不明確之單一自白，即認定被告有前
    揭販賣愷他命之犯行，是檢察官所提出之證據，不足為被告
    此部分有罪之積極證明，其指出證明之方法，無從說服法院
    以形成被告此部分為有罪之心證。此外，復查無其他積極證
    據足以證明被告此部分之犯行，揆諸前開判決意旨，本件公
    訴意旨所指被告前揭5 次販賣第三級毒品愷他命犯行部分，
    其犯罪自屬不能證明，依無罪推定原則，自應為無罪之諭知
    。
據上論斷，應依刑事訴訟法第299 條第1 項前段、第301 條第1
項前段，毒品危害防制條例第4 條第3 項、第8 條第3 項、第19
條第1 項、第17條第2 項，刑法第11條、第38條第1 項第1 款、
第2 款、第51條第5 款，判決如主文。
本案經檢察官鍾信一到庭執行職務。
中    華    民    國   100    年    10    月    6     日
                  刑事第八庭    審判長法  官   劉為丕
                                      法  官   王育珍
                                      法  官   謝枚霏
以上正本證明與原本無異。
如不服本判決應於收受判決後10日內向本院提出上訴書狀，並應
敘述具體理由。其未敘述上訴理由者，應於上訴期間屆滿後20日
內向本院補提理由書(均須按他造當事人之人數附繕本)「切勿逕
送上級法院」。
                                      書記官   林舒涵
中    華    民    國   100    年    10    月    12    日
附表一：
┌──┬─────┬──────────┬─┬───┬──────┬────┐
│編號│交易時間、│行為方式            │購│販毒所│證據欄      │主文欄  │
│    │地點      │                    │毒│得（新│            │        │
│    │          │                    │者│臺幣）│            │        │
├──┼─────┼──────────┼─┼───┼──────┼────┤
│一  │99年間某日│黃主維意圖營利，基於│真│6,000 │1.被告於警詢│黃主維販│
│    │          │販賣第三級毒品愷他命│實│元    │  、偵訊及本│賣第三級│
│    │桃園縣蘆竹│之犯意，於左列時、地│姓│      │  院審理時之│毒品，處│
│    │鄉南崁某處│，以新臺幣（下同）6,│名│      │  自白（見偵│有期徒刑│
│    │          │000 元價金，販售愷他│年│      │  卷第7 頁反│貳年拾月│
│    │          │命1 包（約10幾公克，│齡│      │  面、第59頁│，扣案如│
│    │          │起訴書誤載為6 公克）│均│      │  、第78頁；│附表二編│
│    │          │與真實姓名、年齡均不│不│      │  本院卷第7 │號二至五│
│    │          │詳綽號「小阿豪」之成│詳│      │  頁反面、第│所示之物│
│    │          │年男子。            │，│      │  94頁）。  │，均沒收│
│    │          │                    │綽│      │2.帳冊影本1 │。扣案販│
│    │          │                    │號│      │  紙（見偵卷│賣第三級│
│    │          │                    │「│      │  第11頁）。│毒品所得│
│    │          │                    │小│      │3.扣案如附表│新臺幣陸│
│    │          │                    │阿│      │  二編號二至│仟元，沒│
│    │          │                    │豪│      │  六所示之電│收。    │
│    │          │                    │」│      │  子磅秤、分│        │
│    │          │                    │之│      │  裝袋、帳冊│        │
│    │          │                    │成│      │  、客戶名冊│        │
│    │          │                    │年│      │  及現金。  │        │
│    │          │                    │男│      │            │        │
│    │          │                    │子│      │            │        │
├──┼─────┼──────────┼─┼───┼──────┼────┤
│二  │100 年2 月│黃主維意圖營利，基於│盧│1,500 │1.被告於警詢│黃主維販│
│    │初        │販賣第三級毒品愷他命│英│元    │  、偵訊及本│賣第三級│
│    │          │之犯意，於左列時、地│哲│      │  院審理時之│毒品，處│
│    │桃園縣桃園│，以1,500 元價金，販│（│      │  自白（見偵│有期徒刑│
│    │市凱悅KTV │售愷他命1 包（約4 公│綽│      │  卷第7 頁反│貳年捌月│
│    │          │克）與綽號「小哲」之│號│      │  面、第59  │，扣案如│
│    │          │盧英哲。            │「│      │  、77頁；本│附表二編│
│    │          │                    │小│      │  院卷第7 頁│號二至五│
│    │          │                    │哲│      │  反面、第94│所示之物│
│    │          │                    │」│      │  頁）。    │，均沒收│
│    │          │                    │）│      │2.證人盧英哲│。扣案販│
│    │          │                    │  │      │  於警詢、偵│賣第三級│
│    │          │                    │  │      │  訊之證述（│毒品所得│
│    │          │                    │  │      │  見偵卷第24│新臺幣壹│
│    │          │                    │  │      │  頁反面、第│仟伍佰元│
│    │          │                    │  │      │  100 至101 │，沒收。│
│    │          │                    │  │      │  頁）。    │        │
│    │          │                    │  │      │3.帳冊影本1 │        │
│    │          │                    │  │      │  紙（見偵卷│        │
│    │          │                    │  │      │  第10頁）。│        │
│    │          │                    │  │      │4.扣案如附表│        │
│    │          │                    │  │      │  二編號二至│        │
│    │          │                    │  │      │  六所示之電│        │
│    │          │                    │  │      │  子磅秤、分│        │
│    │          │                    │  │      │  裝袋、帳冊│        │
│    │          │                    │  │      │  、客戶名冊│        │
│    │          │                    │  │      │  及現金。  │        │
├──┼─────┼──────────┼─┼───┼──────┼────┤
│三  │100 年3 月│黃主維意圖營利，基於│胡│1,500 │1.被告於警詢│黃主維販│
│    │間        │販賣第三級毒品愷他命│哲│元    │  、偵訊及本│賣第三級│
│    │          │之犯意，於左列時、地│雄│      │  院審理時之│毒品，處│
│    │桃園縣蘆竹│，以1,500 元價金，販│（│      │  自白（見偵│有期徒刑│
│    │鄉南崁海洋│售愷他命1 包（約4 公│綽│      │  卷第7 頁反│貳年捌月│
│    │公園      │克）與綽號「阿狗」之│號│      │  面、第59、│，扣案如│
│    │          │胡哲雄。            │「│      │  78頁；本院│附表二編│
│    │          │                    │阿│      │  卷第7 頁反│號二至五│
│    │          │                    │狗│      │  面、第94頁│所示之物│
│    │          │                    │」│      │  ）。      │，均沒收│
│    │          │                    │）│      │2.證人唐信賢│。扣案販│
│    │          │                    │  │      │  於偵訊中之│賣第三級│
│    │          │                    │  │      │  證述（見偵│毒品所得│
│    │          │                    │  │      │  卷第110 頁│新臺幣壹│
│    │          │                    │  │      │  ）。      │仟伍佰元│
│    │          │                    │  │      │3.帳冊影本1 │，沒收。│
│    │          │                    │  │      │  紙（見偵卷│        │
│    │          │                    │  │      │  第10頁）。│        │
│    │          │                    │  │      │4.客戶名冊影│        │
│    │          │                    │  │      │  本1 紙（見│        │
│    │          │                    │  │      │  偵卷第95頁│        │
│    │          │                    │  │      │  ）。      │        │
│    │          │                    │  │      │5.扣案如附表│        │
│    │          │                    │  │      │  二編號二至│        │
│    │          │                    │  │      │  六所示之電│        │
│    │          │                    │  │      │  子磅秤、分│        │
│    │          │                    │  │      │  裝袋、帳冊│        │
│    │          │                    │  │      │  、客戶名冊│        │
│    │          │                    │  │      │  及現金。  │        │
├──┼─────┼──────────┼─┼───┼──────┼────┤
│四  │100 年3 月│黃主維意圖營利，基於│林│1,000 │1.被告警詢、│黃主維販│
│    │下旬某日晚│販賣第三級毒品愷他命│振│元    │  偵訊及本院│賣第三級│
│    │間        │之犯意，於左列時、地│偉│      │  審理時之自│毒品，處│
│    │          │，以1,000 元價金，販│  │      │  白（見偵卷│有期徒刑│
│    │被告桃園縣│售愷他命1 包（重量不│  │      │  第7 頁反面│貳年柒月│
│    │桃園市慈德│詳）與綽號「小哲」之│  │      │  、第59、77│，扣案如│
│    │街172 號3 │盧英哲。            │  │      │  頁；本院卷│附表二編│
│    │樓租屋處  │                    │  │      │  第7 頁反面│號二至五│
│    │          │                    │  │      │  至第8 頁、│所示之物│
│    │          │                    │  │      │  第94頁）。│，均沒收│
│    │          │                    │  │      │2.證人林振偉│。扣案販│
│    │          │                    │  │      │  警詢、偵訊│賣第三級│
│    │          │                    │  │      │  之證述（見│毒品所得│
│    │          │                    │  │      │  偵卷第35頁│新臺幣壹│
│    │          │                    │  │      │  反面、第10│仟元，沒│
│    │          │                    │  │      │  2 、116 頁│收。    │
│    │          │                    │  │      │  ）。      │        │
│    │          │                    │  │      │3.正修科技大│        │
│    │          │                    │  │      │  學超微量研│        │
│    │          │                    │  │      │  究科技中心│        │
│    │          │                    │  │      │  100 年7 月│        │
│    │          │                    │  │      │  11日尿液檢│        │
│    │          │                    │  │      │  驗報告影本│        │
│    │          │                    │  │      │  1 紙（見本│        │
│    │          │                    │  │      │  院第63頁）│        │
│    │          │                    │  │      │  。        │        │
│    │          │                    │  │      │4.桃園縣政府│        │
│    │          │                    │  │      │  警察局桃園│        │
│    │          │                    │  │      │  分局被採尿│        │
│    │          │                    │  │      │  人尿液暨毒│        │
│    │          │                    │  │      │  品真實姓名│        │
│    │          │                    │  │      │  與編號對照│        │
│    │          │                    │  │      │  表1 紙（見│        │
│    │          │                    │  │      │  偵卷第40頁│        │
│    │          │                    │  │      │  ）。      │        │
│    │          │                    │  │      │5.扣案如附表│        │
│    │          │                    │  │      │  二編號二至│        │
│    │          │                    │  │      │  六所示之電│        │
│    │          │                    │  │      │  子磅秤、分│        │
│    │          │                    │  │      │  裝袋、帳冊│        │
│    │          │                    │  │      │  、客戶名冊│        │
│    │          │                    │  │      │  及現金。  │        │
├──┼─────┼──────────┼─┼───┼──────┼────┤
│五  │100 年4 月│黃主維意圖營利，基於│林│1,000 │1.被告警詢、│黃主維販│
│    │中旬某日  │販賣第三級毒品愷他命│振│元    │  偵訊及本院│賣第三級│
│    │          │之犯意，於左列時、地│偉│      │  審理時之自│毒品，處│
│    │被告桃園縣│，以1,000 元價金，販│  │      │  白（見偵卷│有期徒刑│
│    │桃園市慈德│售愷他命1 包（重量不│  │      │  第7 頁反面│貳年柒月│
│    │街172 號3 │詳）與綽號「小哲」之│  │      │  、第59、77│，扣案如│
│    │樓租屋處  │盧英哲。            │  │      │  頁；本院卷│附表二編│
│    │          │                    │  │      │  第8 頁、第│號二至五│
│    │          │                    │  │      │  94頁）。  │所示之物│
│    │          │                    │  │      │2.證人林振偉│，均沒收│
│    │          │                    │  │      │  警詢、偵訊│。扣案販│
│    │          │                    │  │      │  之證述（見│賣第三級│
│    │          │                    │  │      │  偵卷第35頁│毒品所得│
│    │          │                    │  │      │  反面、第10│新臺幣壹│
│    │          │                    │  │      │  2 、116 頁│仟元，沒│
│    │          │                    │  │      │  ）。      │收。    │
│    │          │                    │  │      │3.正修科技大│        │
│    │          │                    │  │      │  學超微量研│        │
│    │          │                    │  │      │  究科技中心│        │
│    │          │                    │  │      │  100 年7 月│        │
│    │          │                    │  │      │  11日尿液檢│        │
│    │          │                    │  │      │  驗報告影本│        │
│    │          │                    │  │      │  1 紙（見本│        │
│    │          │                    │  │      │  院第63頁）│        │
│    │          │                    │  │      │  。        │        │
│    │          │                    │  │      │4.桃園縣政府│        │
│    │          │                    │  │      │  警察局桃園│        │
│    │          │                    │  │      │  分局被採尿│        │
│    │          │                    │  │      │  人尿液暨毒│        │
│    │          │                    │  │      │  品真實姓名│        │
│    │          │                    │  │      │  與編號對照│        │
│    │          │                    │  │      │  表1 紙（見│        │
│    │          │                    │  │      │  偵卷第40頁│        │
│    │          │                    │  │      │  ）。      │        │
│    │          │                    │  │      │5.扣案如附表│        │
│    │          │                    │  │      │  二編號二至│        │
│    │          │                    │  │      │  六所示之電│        │
│    │          │                    │  │      │  子磅秤、分│        │
│    │          │                    │  │      │  裝袋、帳冊│        │
│    │          │                    │  │      │  、客戶名冊│        │
│    │          │                    │  │      │  及現金。  │        │
├──┼─────┼──────────┼─┼───┼──────┼────┤
│六  │100 年5 月│黃主維於100 年5 月12│盧│1,500 │1.被告警詢、│黃主維販│
│    │11日晚間10│日為警查獲前1 個禮拜│英│元    │  偵訊及本院│賣第三級│
│    │時許      │之某日，在桃園縣桃園│哲│      │  審理時之自│毒品，處│
│    │          │市凱悅KTV 內向綽號真│  │      │  白（見偵卷│有期徒刑│
│    │被告桃園縣│實姓名年齡均不詳綽號│  │      │  第7 頁反面│貳年捌月│
│    │桃園市慈德│「阿輝」之成年男子，│  │      │  、第59、77│，扣案如│
│    │街172 號3 │以18萬元價格販入600 │  │      │  頁；本院卷│附表二編│
│    │樓租屋處  │公克後，未經許可不得│  │      │  第7 頁反面│號一至五│
│    │          │持有純質淨重20公克以│  │      │  、第94頁）│所示之物│
│    │          │上、及販賣，竟意圖營│  │      │  。        │，均沒收│
│    │          │利，基於販賣第三級毒│  │      │2.證人盧英哲│。扣案販│
│    │          │品愷他命之犯意，於左│  │      │  於警詢、偵│賣第三級│
│    │          │列時、地，以1,500 元│  │      │  訊之證述（│毒品所得│
│    │          │價金，販售愷他命1 包│  │      │  見偵卷第24│新臺幣壹│
│    │          │（約4 公克）與盧英哲│  │      │  頁反面、第│仟伍佰元│
│    │          │。嗣為警於100 年5 月│  │      │  100 至101 │，沒收。│
│    │          │12日扣得如附表二編號│  │      │  頁）。    │        │
│    │          │一所示尚未全數販出剩│  │      │3.帳冊影本1 │        │
│    │          │餘之愷他命（驗前總毛│  │      │  紙（見偵卷│        │
│    │          │重302.11公克、驗前總│  │      │  第10頁）。│        │
│    │          │純質淨重約291.81公克│  │      │4.查獲現場照│        │
│    │          │）。                │  │      │  片29張（見│        │
│    │          │                    │  │      │  偵卷第49至│        │
│    │          │                    │  │      │  56頁。    │        │
│    │          │                    │  │      │6.內政部警政│        │
│    │          │                    │  │      │  署刑事警察│        │
│    │          │                    │  │      │  局100 年6 │        │
│    │          │                    │  │      │  月2 日刑鑑│        │
│    │          │                    │  │      │  字第100006│        │
│    │          │                    │  │      │  069274 號 │        │
│    │          │                    │  │      │  鑑定書影本│        │
│    │          │                    │  │      │  份在卷可稽│        │
│    │          │                    │  │      │  （見偵卷第│        │
│    │          │                    │  │      │  131 頁）。│        │
│    │          │                    │  │      │7.扣案如附表│        │
│    │          │                    │  │      │  二編號一至│        │
│    │          │                    │  │      │  六所示之愷│        │
│    │          │                    │  │      │  他命、電子│        │
│    │          │                    │  │      │  磅秤、分裝│        │
│    │          │                    │  │      │  袋、帳冊、│        │
│    │          │                    │  │      │  客戶名冊及│        │
│    │          │                    │  │      │  現金。    │        │
└──┴─────┴──────────┴─┴───┴──────┴────┘
附表二：
┌──┬────────┬───────────┬─────────────┐
│編號│扣押物品        │檢驗報告              │備註                      │
│    │                │                      │                          │
├──┼────────┼───────────┼─────────────┤
│一  │愷他命【內含3 大│鑑定結果：            │依刑法第38條第1 項第1 款之│
│    │包（毛重277 公克│一、編號A1至A8 ： 經檢│規定，宣告沒收。          │
│    │），5 小包（毛重│    視均為白色晶體，外│                          │
│    │25公克）】      │    觀型態均相似，隨機│                          │
│    │                │    抽取編號A8鑑定。  │                          │
│    │                │  (一)驗前總毛重302.11公│                          │
│    │                │    克（包裝袋總重約4.│                          │
│    │                │    34公克）。        │                          │
│    │                │  (二)編號A8：          │                          │
│    │                │  1.淨重4.68公克，取  │                          │
│    │                │    0.12公克鑑定用罄，│                          │
│    │                │    餘4.56公克。      │                          │
│    │                │  2.檢出三級毒品「愷他│                          │
│    │                │    命」成分（Ketamine│                          │
│    │                │    ，又稱Ｋ他命）。  │                          │
│    │                │  3.純度約98％。      │                          │
│    │                │  (三)依據抽測純度值，推│                          │
│    │                │    估編號A1至A8均含愷│                          │
│    │                │    他命之驗前總純質淨│                          │
│    │                │    重約291.81公克。  │                          │
│    │                │二、內政部警政署刑事警│                          │
│    │                │    察局100 年6 月2 日│                          │
│    │                │    刑鑑字第1000069274│                          │
│    │                │    號鑑定書影本1 份在│                          │
│    │                │    卷可稽（見偵卷第13│                          │
│    │                │    1 頁）。          │                          │
├──┼────────┼───────────┼─────────────┤
│二  │電子磅秤1台     │                      │依毒品危害防制條例第19條第│
│    │                │                      │1 項前段之規定，宣告沒收。│
├──┼────────┼───────────┼─────────────┤
│三  │分裝袋（大）14包│                      │依刑法第38條第1 項第2 款，│
│    │                │                      │宣告沒收。                │
├──┼────────┼───────────┼─────────────┤
│四  │帳冊1本         │                      │依毒品危害防制條例第19條第│
│    │                │                      │1 項前段之規定，宣告沒收。│
├──┼────────┼───────────┼─────────────┤
│五  │客戶名冊4張     │                      │同上。                    │
├──┼────────┼───────────┼─────────────┤
│六  │現金12,500元    │                      │販毒所得，依毒品危害防制條│
│    │                │                      │例第19條第1 項前段，沒收。│
├──┼────────┼───────────┼─────────────┤
│七  │現金107,500元   │                      │與被告本件犯行無直接關連，│
│    │                │                      │爰不諭知沒收。            │
├──┼────────┼───────────┼─────────────┤
│八  │行動電話1支（含 │                      │無證據證明為被告所有，爰不│
│    │門號0000000000號│                      │諭知沒收。                │
│    │SIM卡1張）序號：│                      │                          │
│    │000000000000000 │                      │                          │
│    │）顏色：黑色廠牌│                      │                          │
│    │：索尼愛立信    │                      │                          │
├──┼────────┼───────────┼─────────────┤
│九  │K盤1個          │                      │與被告本件犯行無直接關連，│
│    │                │                      │爰不諭知沒收。            │
├──┼────────┼───────────┼─────────────┤
│十  │K 盤上愷他命1 包│鑑定結果：            │同上。                    │
│    │（毛重1.29公克）│一、編號B ：經檢視為白│                          │
│    │                │    色粉末。          │                          │
│    │                │  (一)驗前毛重1.26公克（│                          │
│    │                │    包裝袋重1.09公克）│                          │
│    │                │    。                │                          │
│    │                │  (二)取0.05公克鑑定用罄│                          │
│    │                │    ，餘0.12公克。    │                          │
│    │                │  (三)檢出三級毒品「愷他│                          │
│    │                │    命」成分          │                          │
│    │                │二、內政部警政署刑事警│                          │
│    │                │    察局100 年6 月2 日│                          │
│    │                │    刑鑑字第1000069274│                          │
│    │                │    號鑑定書影本1 份在│                          │
│    │                │    卷可稽（見偵卷第13│                          │
│    │                │    1 頁正、反面）。  │                          │
├──┼────────┼───────────┼─────────────┤
│十一│尿液1瓶         │                      │同上。                    │
├──┼────────┼───────────┼─────────────┤
│十二│卡片1片         │                      │同上。                    │
├──┼────────┼───────────┼─────────────┤
│十三│房租契約書1份   │                      │同上。                    │
└──┴────────┴───────────┴─────────────┘
附錄本判決論罪之法條：
毒品危害防制條例第4條第3項（販賣第三級毒品罪）
製造、運輸、販賣第三級毒品者，處 5 年以上有期徒刑，得併
科新臺幣 7 百萬元以下罰金。
毒品危害防制條例第8條第3項（轉讓第三級毒品）
轉讓第三級毒品者，處 3 年以下有期徒刑，得併科新臺幣 30
萬元以下罰金。